【裁判字號】    97,裁,769
【裁判日期】    970124
【裁判案由】    遺產稅
【裁判全文】
最  高  行  政  法  院  裁  定
                                     97年度裁字第00769號
上  訴  人  甲○○
被 上訴 人  財政部臺灣省北區國稅局
代  表  人  陳文宗
上列當事人間遺產稅事件，上訴人對於中華民國96年7月5日臺北
高等行政法院95年度訴字第2955號判決，提起上訴，本院裁定如
下：
    主  文
上訴駁回。
上訴審訴訟費用由上訴人負擔。
    理  由
一、按對於高等行政法院判決之上訴，非以其違背法令為理由，
    不得為之，行政訴訟法第242條定有明文。依同法第243條第
    1項規定，判決不適用法規或適用不當者，為違背法令；而
    判決有同條第2項所列各款情形之一者，為當然違背法令。
    是當事人對於高等行政法院判決上訴，如依行政訴訟法第24
    3條第1項規定，以高等行政法院判決有不適用法規或適用不
    當為理由時，其上訴狀或理由書應有具體之指摘，並揭示該
    法規之條項或其內容；若係成文法以外之法則，應揭示該法
    則之旨趣；倘為司法院解釋或本院之判例，則應揭示該判解
    之字號或其內容。如以行政訴訟法第243條第2項所列各款情
    形為理由時，其上訴狀或理由書，應揭示合於該條項各款之
    事實。上訴狀或理由書如未依此項方法表明，或其所表明者
    與上開法條規定不合時，即難認為已對高等行政法院判決之
    違背法令有具體之指摘，其上訴自難認為合法。本件上訴人
    對於高等行政法院判決上訴，係以：本件卷附資料皆無罰鍰
    繳納通知書及送達證書等證據，既無罰鍰繳納通知書之填載
    送達，自不生效力，亦無從按稅捐稽徵法第39條第1項之規
    定移送強制執行，本件罰鍰處分違反法令，原審誤將稅務案
    件與民事案件等同觀之，有判決不適用法則或適用法則不當
    之違法等語，為其理由。惟經查本件被上訴人移送執行，所
    據執行名義乃臺灣新竹地方法院83年度財更（2）字第7號裁
    定及臺灣高等法院84年度財抗字第21號抗告駁回之裁定，並
    非上訴人主張之罰鍰開徵收據或罰鍰繳納通知書，法院裁處
    罰鍰確定後，被上訴人是否另行寄發罰鍰繳納通知書，核與
    據為執行名義之法院確定裁定之效力無涉，被上訴人據以移
    送執行，容屬有據等情，業據原審判決敘明甚詳，上訴意旨
    仍執原判決業已詳為論駁事由而為爭執，核未具體表明合於
    不適用法規、適用法規不當、或行政訴訟法第243條第2項所
    列各款之情形，難認對該判決之如何違背法令已有具體之指
    摘。依首揭說明，應認其上訴為不合法。
二、據上論結，本件上訴為不合法，依行政訴訟法第249條第1項
    前段、第104條、民事訴訟法第95條、第78條，裁定如主文
    。
中    華    民    國    97    年    1     月    24    日
                    最高行政法院第一庭
                        審判長法官  鄭  淑  貞
                              法官  楊  惠  欽
                              法官  吳  明  鴻
                              法官  鄭  小  康
                              法官  帥  嘉  寶
以  上  正  本  證  明  與  原  本  無  異
中    華    民    國    97    年    1     月    24    日
                              書記官  郭  育  玎


司法院資訊處製作；財團法人民間司法改革基金會備份。
